# 请教陈版，对境外子公司投资的外币折算

提问人：cjzhangyong 时间：2016-04-20 12:26:27
1 、 2016 年 1 月投资香港子公司（100%） 500 美元，子公司未发生经营，假设汇率 8 母公司以人民币作为记账本位币，那么母公司长期股权投资 500 8 计量，如果 3 月 31 日编制合并报表，期末汇率变成 7 那么 抵销 借：实收资本 500 7 其他综合收益 500 1 贷：长期股权投资 500 8 需要确认外币折算差异吗。 2 、子公司截至 3 月 31 日，未分配利润 100 那么子公司报表 资产负债项目根据期末汇率折算，未分配利润根据1-3月平均汇率折算吗，抵销 借：实收资本 500 7 其他综合收益 500 1 贷：长期股权投资 500*8 ，需要确认外币折算差异吗

回答人：chenyiwei
1 、如果该子公司的记帐本位币也是美元，且该笔出资一直在子公司以美元存款的形式存在，则子公司账面无汇兑损益，合并报表层面将汇率变动的影响计入外币报表折算差额。 2 、当年净利润按平均汇率折算，折算后期末未分配利润＝折算后上年末未分配利润＋折算后本年净利润，差额调整外币报表折算差额。

提问人：cjzhangyong 时间：2016-07-11 11:24:08
当年净利润按平均汇率折算，这个平均汇率如何计算，按照什么权数来，能否举个例子？

回答人：chenyiwei
可以（年初汇率＋年末汇率）/2，或者（年初汇率＋各月月末汇率）/13，或者其他系统、合理的方式，但无论如何，一旦确定了一种计算方法，就必须保持一贯应用。